【裁判字號】    95,交簡上,4
【裁判日期】    950524
【裁判案由】    過失傷害
【裁判全文】
臺灣宜蘭地方法院刑事判決             95年度交簡上字第4號
    上  訴  人  臺灣宜蘭地方法院檢察署檢察官
    被      告  甲○○
上列上訴人因過失傷害案件，不服本院宜蘭簡易庭（94年度宜交
簡字第135號）於中華民國 94年12月28日所為第一審刑事簡易判
決（聲請簡易判決處刑案號：94年度偵字第2962號）提起上訴，
本院管轄第二審合議庭判決如下：
    主  文
上訴駁回。
甲○○緩刑貳年。
    事實及理由
一、本案經本院第二審合議庭審理結果，認第一審刑事簡易判決
    以被告因過失傷害人，處有期徒刑三月，如易科罰金，以三
    百元折算一日。認事用法均無不合，量刑亦屬適當，應予維
    持，並引用第一審刑事簡易判決書所載之事實及理由（如附
    件）。
二、檢察官依告訴人乙○○之請求提起上訴，上訴意旨略以：告
    訴人因此次交通事故造成左骨盆髖臼嚴重骨折、大腿無力，
    且領有殘障手冊，原審判決未查明是否構成過失致重傷害罪
    ，僅論被告普通傷害罪，且僅量處有期徒刑三月，並得易科
    罰金，顯屬過輕。
三、經查，告訴人乙○○經本院函查行政院衛生署宜蘭醫院，據
    宜蘭醫院於95年3月15日以95宜醫歷字第 0950001294號函覆
    略以：告訴人乙○○經轉診台北榮總手術治療，於94年 7月
    手術，之後於94年12月曾回本院門診，手術後狀況順利但需
    拐扙助行，此類骨折常衍生至創傷後關節炎，需後續治療等
    語（見本院卷第26、27頁）。是並無證據證明告訴人乙○○
    所受之傷勢已達刑法之重傷害程度，原審論處被告過失傷害
    罪，並於法定刑度內量處有期徒刑三月，並諭知易科罰金之
    折算標準，均無違誤，應予維持。本件上訴並無理由，應予
    駁回。惟審酌本件被告於原審判決後，已於 95年5月10日本
    院審理時與告訴人乙○○和解成立，有本院審理筆錄在卷可
    參，且查被告前未受有期徒刑以上刑之宣告，有台灣高等法
    院全國前案紀錄表在卷可稽，被告本件因過失肇事，且於犯
    後坦承犯行，且與告訴人乙○○和解成立，經此論罪科刑，
    當知警惕，應無再犯之虞，爰併予宣告緩刑2年，以啟自新
    。
據上論斷，應依刑事訴訟法第455 條之1 第3 項、第368 條，刑
法第74條第1 款，判決如主文。
本案經檢察官賴慶祥到庭執行職務
中    華    民    國    95    年    5     月    24    日
                  交通法庭審判長法  官  黃永勝
                                法  官  陳嘉年
                                法  官  林楨森
以上正本證明與原本無異。
本件不得上訴。
                                  書記官  謝佩欣
中    華    民    國    95    年    5     月    25    日
附錄本案論罪科刑法條全文：
中華民國刑法第284條
(過失傷害罪)
因過失傷害人者，處 6 月以下有期徒刑、拘役或 500 元以下罰
金，致重傷者，處1年以下有期徒刑、拘役或500元以下罰金。


司法院資訊處製作；財團法人民間司法改革基金會備份。
